【裁判字號】    92,簡上,537
【裁判日期】    921031
【裁判案由】    妨害名譽
【裁判全文】
臺灣高雄地方法院刑事判決                        九十二年度簡上字第五三七號
    上  訴  人
    即  被  告  甲○○
右列上訴人因妨害名譽案件，不服臺灣高雄地方法院高雄簡易庭九十二年度簡字第三
一四五號中華民國九十二年八月二十七日第一審刑事簡易判決（聲請簡易判決處刑案
號：臺灣高雄地方法院檢察署九十二年度偵字第一五四八八號），提起上訴，本院判
決如左：
    主  文
上訴駁回。
甲○○緩刑貳年。
    事  實
一、甲○○與乙○○二人為夫妻關係，甲○○因懷疑其皮包為乙○○取走，於民國九
    十二年六月二十二日凌晨一時許，乙○○於接受警方偵訊時，竟基於侮辱之犯意
    ，在不特定之多數人得以共聞共見之高雄市政府警察局陽明派出所內，以三字經
    穢言「幹你娘」等語辱罵乙○○，足以貶損乙○○之人格尊嚴。
二、案經乙○○訴由臺灣高雄地方法院檢察署檢察官偵查後聲請簡易判決處刑。
    理  由
一、訊據上訴人即被告甲○○對於右揭犯罪事實已於偵審中坦承不諱，核與告訴人即
    其妻乙○○指訴之情節相符，且參以案發現場係在不特定多數人得以共聞共見之
    高雄市政府警察局陽明派出所內，而辱罵「幹你娘」之三字經，在客觀之社會評
    價上，顯已嚴重貶抑他人之人格，足見被告之自白與事實相符，自可採為論科之
    依據。本件事證明確，被告犯行堪以認定。
二、核被告所為，係犯刑法第三百零九條第一項之公然侮辱罪。原審因而適用刑法第
    三百零九條第一項、第四十一條第一項、罰金罰鍰提高標準條例第一條前段、第
    二條之規定，並審酌被告僅因皮包未能尋獲之小事，即對告訴人口出穢言，夫妻
    間毫無尊重可言，更使告訴人之名譽遭受嚴重貶損，及被告犯後坦承犯行之態度
    ，量處被告拘役十日，並諭知易科罰金之折算標準，其認事用法均無不當，量刑
    亦稱妥適。被告雖以告訴人業已於第一審判決前即撤回本件告訴為由，指摘原判
    決不當云云，惟按告訴乃論之罪，告訴人於第一審辯論終結前，得撤回其告訴，
    刑事訴訟法第二百三十八條第一項定有明文，是告訴人對告訴乃論之罪欲撤回告
    訴，必須在法院第一審言詞辯論終結前為之，因言詞辯論終結後，法院已無從依
    公開及言詞辯論之程序檢證該項事實，故告訴人在第一審法院言詞辯論終結後判
    決前撤回告訴，法院亦無從審酌。查本件告訴人之撤回告訴狀雖於九十二年八月
    二十五日即向臺灣高雄地方法院檢察署遞狀撤回告訴，然因檢察署並非法院，該
    份撤回書狀係於原審九十二年八月二十七日判決後之九十二年八月二十八日方由
    檢察署送達原審法院，此時撤回告訴之意思表示始到達原審法院，此有該刑事撤
    回告訴狀上本院之收文戳章及第一審簡易判決書附卷可稽，故告訴人之撤回告訴
    既在第一審終結後繫屬本院，並不生撤回之效力，是上訴意旨並無可取，為無理
    由，應予駁回。末查，被告前未曾受有期徒刑以上刑之宣告，此有臺灣高等法院
    被告全國前案紀錄表附卷可按，且被告業已與告訴人達成和解（參卷附之和解書
    ），告訴人亦到庭表示原諒被告，被告經此偵審程序及科刑之教訓後，當能知所
    警惕，信無再犯之虞，本院因認對被告所宣告之刑，以暫不執行為適當，爰併予
    宣告緩刑二年，以啟自新。
據上論斷，應依刑事訴訟法第四百五十五條之一第三項、第三百六十八條，刑法第七
十四條第一款，判決如主文。
本案經檢察官詹美玲到庭執行職務。
中      華      民      國      九十二      年    十    月    三十一    日
                                臺灣高雄地方法院刑事第九庭
                                      審判長法  官  陳樹村
                                            法  官  吳為平
                                            法  官  吳俊龍
右正本證明與原本無異。
不得上訴。
                                            書記官  蔡淑貞
中      華      民      國      九十二      年    十    月    三十一    日
附錄本案論罪法條：
刑法第三百零九條
公然侮辱人者，處拘役或三百元以下罰金。
以強暴犯前項之罪者，處一年以下有期徒刑、拘役或五百元以下罰金。


司法院資訊處製作；財團法人民間司法改革基金會備份。
